台灣雲林地方法院刑事判決　　　　　　　　　　　　九十二年度易字第二九四號
　　公 訴 人　台灣雲林地方法院檢察署檢察官
　　被　　告　乙○○
右列被告因竊盜案件，經檢察官提起公訴（九十一年度偵字第一九五０號），本院判
決如左︰
    主  文
乙○○竊盜，處有期徒刑肆月，如易科罰金以參佰元折算壹日。
    事  實
一、乙○○曾因竊盜案件，經法院判處拘役五十日、緩刑二年，於民國（下同）九十
    年一月八日確定。惟其於緩刑期間，在九十一年五月八日早上七時許，駕駛一部
    附加吊桿之車號５Ｋ－７０６號營業大貨車，扺達雲林縣土庫鎮崙埤橋南端西側
    之東西向快速道路橋下時，偶見該地置放丁○○所有之工程施工用途鋼架數量頗
    多，並趁該處無人而意圖為自己不法之所有，起意行竊，先徒手拉拖丁○○所有
    之重型支撐架、輕型鷹架、工字型及ㄇ字型鋼至其車旁，再上車操作該車斗內吊
    桿，以車上吊桿夾子夾起車旁之重型支撐架、輕型鷹架、工字型及ㄇ字型鋼之方
    式竊取入車斗裡，適為丁○○友人看見而電告連絡，並經丁○○報警，而經警當
    場在該車內起出其已竊得重型支撐架九座、輕型鷹架十九座、工字型鋼三支、ㄇ
    字型鋼四支。
二、案經丁○○訴由雲林縣警察局虎尾分局報請台灣雲林地方法院檢察署檢察官偵查
    起訴。
    理  由
一、被告乙○○承認在上述時地吊取上述物品，但是辯稱以為那些東西是沒有人要的
    。被告承認吊取上述物品，有丁○○的警訊筆錄、檢察官訊問筆錄，以及贓物認
    領保管收據一紙、竊盜現場及車斗內起贓實況照片十二幀可資佐證。雖然被告辯
    稱他以為那些東西沒有人要，但是從照片可以看出：(1)那些重型支撐架、輕型鷹
    架、工字型及ㄇ字型鋼都是建築工程的施工用具，而且都還沒有損壞，原所有人
    應該沒有丟棄的道理，(2)而該橋的ＲＣ結構剛完成，橋下卻仍是裸地而未鋪柏油
    ，明顯可以看出那些施工用具只是在完工後，暫時整理、放置在該處，等待載走
    。從而，被告的辯解不能被法官接受，被告的竊盜事實已經可以認定。
二、(一)被告的行為，觸犯刑法第三百二十條第一項之竊盜罪。(二)法官審酌：被告有上
    述竊盜前科，在緩刑中再犯本件竊盜罪，有台灣高等法院被告全國前案紀錄表一
    件在卷可證，理應加重量刑。然而，被害人丁○○向警察表示該批物品的價值約
    新台幣二萬五千元，有該訊問筆錄可證，如果量處過重的刑罰，也會違反比例原
    則，因此，法官決定量處有期徒刑四月，並定易科罰金的折算標準。
三、據上論斷，應依刑事訴訟法第二百九十九條第一項前段，刑法第三百二十條第一
    項、第四十一條第一項前段，罰金罰鍰提高標準條例第一條前段、第二條，判決
    如主文。
本案經檢察官甲○○偵查起訴，檢察官丙○○到庭執行職務。
中      華      民      國      九十三  年      三      月      一      日
                                      台灣雲林地方法院刑事第二庭
                                        審判長法  官  林  輝  煌
                                              法  官  陳  定  國
                                              法  官  柯  志  民
右正本證明與原本無異。
如不服本判決，應於送達後十日內向本院提出上訴狀（須附繕本），上訴於台灣高等
法院台南分院。
告訴人或被害人對於本判決如有不服，而請求檢察官上訴者，其上訴期間之計算以檢
察官收受判決正本之日期為準。
                                              書記官  陳  美  華
中      華      民      國      九十三  年      三      月      一      日
附錄本案論罪科刑法條全文：
中華民國刑法
第三百二十條
  意圖為自己或第三人不法之所有，而竊取他人之動產者，為竊盜罪，處五年以下有
  期徒刑、拘役或五百元以下罰金。
  意圖為自己或第三人不法之利益，而竊佔他人之不動產者，依前項之規定處斷。
  前二項之未遂犯罰之。
